【裁判字號】    98,上易,2578
【裁判日期】    981130
【裁判案由】    竊盜
【裁判全文】
臺灣高等法院刑事判決                98年度上易字第2578號
上  訴  人  臺灣板橋地方法院檢察署檢察官
被      告  乙○○
                    （現於臺灣臺北監獄臺北分監執行中）
上列上訴人因被告竊盜案件，不服臺灣板橋地方法院98年度易字
第661號，中華民國98年6月19日第一審判決（起訴案號：臺灣板
橋地方法院檢察署98年度偵緝字第521 號），提起上訴，本院判
決如下：
    主  文
原判決撤銷。
乙○○共同竊盜，累犯，處有期徒刑月，如易科罰金，以新臺
幣壹仟元折算壹日。扣案鑰匙壹支沒收。
    事  實
一、乙○○曾因竊盜案件，經臺灣臺北地方法院以95年度簡字第
    1204號判處有期徒刑6月確定，甫於民國96年1月3 日執行完
    畢。猶不知悔改，於97年6月6日上午8時20分許，與周有維
    （經原審法院判處罪刑確定）共同意圖為自己不法之所有，
    2人分別騎乘不知情之滿立中所有車牌號碼DME-782號輕型機
    車（已轉賣予乙○○）、不知情之高政坤所有之車牌號碼
    VB2- 089號輕型機車（已借予周有維使用），在台北縣板橋
    市○○路40巷24號前，由乙○○把風，周有維以自備鑰匙1
    支竊取甲○○所有CUG-298號重型機車1輛，得手後由周有維
    騎乘離去，遺留原騎乘之VB2-089號輕型機車在現場，乙○
    ○則騎乘DME-782號輕型機車駛離。嗣甲○○報案，經警調
    閱相關錄影監視畫面，始於97年6月7日上午9時30分許，在
    前開案發地點逮捕欲返回現場牽回前開VB2-089號輕型機車
    之周有維，因而查悉上情。
二、案經甲○○訴由台北縣警察局海山分局報請台灣板橋地方法
    院檢察署檢察官偵查起訴。
    理  由
一、以下所引證據，經本院當庭提示，檢察官、被告乙○○對於
    被告以外之人於審判外之言詞及書面陳述，均表示同意作為
    證據（本院卷第28頁），且本院審酌該言詞陳述或書面陳述
    作成時，並無違法或不當之狀況，依刑事訴訟法第159條之5
    第1項規定，均有證據能力，合先敘明。
二、上開事實，業經被告於本院坦承不諱，核與證人即被害人甲
    ○○於警詢及偵查中所證失竊情節、證人即共同正犯周有維
    所證與騎乘DME-782 號輕型機車之人共同行竊歷程大致相符
    。且被告曾於97年3、4月間，以新台幣3,000 元向滿立中購
    買DME-782 號輕型機車供己使用，亦經滿立中陳述明確。觀
    諸以被告名義申請之0000000000號行動電話通聯紀錄，其中
    97年6月6日上午11時13分56秒、同年月日11時29分41秒，上
    開行動電話與0000000000號行動電話有2次聯絡紀錄，而000
    0000000 號門號申請人為許派豪，許派豪曾於被告另涉犯毒
    品危害防制條例案件，繳納保證金後，被告獲得釋放，事後
    因傳拘未到而沒入保證金2 次等情，有台灣台北地方法院97
    年聲字第2484號、97年聲字第5060號刑事裁定、中華電信資
    料查詢附卷可參。以許派豪於另案前後擔任被告刑事案件之
    具保人，顯然被告與許派豪交情非比尋常。是以，於案發當
    日約3小時後，上開0000000000 號行動電話與許派豪使用之
    0000000000號行動電話有2 次聯絡之紀錄，足證0000000000
    號行動電話一直為被告所使用，並未轉交綽號「阿嘉」。又
    被告使用0000000000號行動電話於97年6 月6日8時22分43秒
    基地台位置在台北縣板橋市○○路○段175號6 樓頂，適巧為
    案發地點附近，有通聯紀錄、gogle 地圖存卷可參，益證被
    告於案發時，確實出入案發地點無誤。再案發當日上午8 時
    許，被告、周有維分騎車號DME-752號機車、VB2-089號機車
    ，行駛於臺北縣板橋市○○路上，被告頭戴白色全罩式安全
    帽，身穿米黃色上衣深色長褲，周有維頭戴白色全罩式安全
    帽、身穿白色上衣深色長褲，2 人騎至臺北縣板橋市○○路
    40巷17弄路口處時，周有維將機車熄火停放該處附近之防火
    巷口內，並換穿紅、白、綠三色上衣後改騎乘原停放於該處
    CUG-298號機車，被告則在旁等候，隨後2人即一同離去等情
    ，有卷附之現場監視器翻拍照片13張在卷可考。復有鑰匙1
    支扣案足佐。綜上各情，被告上開自白與事實相符，應堪採
    認。
三、被告於原審雖以DME-782 號輕型機車及0000000000行動電話
    於案發前交予綽號「阿嘉」使用置辯。因被告先以00000000
    00號行動電話遺失，後改以與上開機車一起借給「阿嘉」（
    偵緝卷第38頁、原審卷第21頁），已見矛盾，且0000000000
    行動電話於案發前後始終為被告使用，亦如上述，則被告上
    開所辯，要無足取。又周有維雖證稱：在板橋路上遇到綽號
    「阿嘉」，臨時起意而共同行竊，倘確實如此，在行竊過程
    周有維與綽號「阿嘉」既未談及綽號「阿嘉」所騎乘機車為
    何人所有，竟會在檢察官訊問騎乘DME-782號輕型機車之人
    時，回以該車係滿立中所有，顯然周有維有虛與委蛇，混淆
    視聽之企圖。參以被告於98年2月8日檢察官訊問時，先以：
    DME-782號輕型機車係向「光頭」借用，未提及該車已借予
    綽號「阿嘉」使用，直至98年2月19日檢察官再次訊問時，
    始改口稱：上開機車借給「阿嘉」使用，前後轉折，亦見取
    巧，顯然係配合周有維所證而翻異前詞。是以，被告、周有
    維上開所陳，均屬飾卸之詞，不足採信。
四、綜上所述，被告所辯，尚難採信。本件事證明確，應依法論
    科。
五、核被告所為，係犯刑法第320條第1項之竊盜罪。被告與周有
    維間，有犯意聯絡，行為分擔，為共同正犯。被告有如事實
    欄記載犯罪科刑及執行情形，有本院被告前案紀錄表在卷可
    參，其於有期徒刑執行完畢後5 年內，故意再犯本件最重本
    刑為有期徒刑以上之罪，為累犯，應依法加重其刑。
六、原審未詳予審酌，遽為被告無罪之諭知，自有違誤。檢察官
    上訴，以被告所為，確實有共同竊盜犯行，指摘原判決不當
    ，非無理由，自應由本院撤銷改判。爰審酌被告年輕力壯，
    不思勤勉工作獲取所需，貪圖小利，任意竊取他人財物，所
    為非是，且犯後不知徹底悔悟，肯認前非，仍文飾狡辯，態
    度不佳，兼衡其於本件行竊過程，僅從事把風，涉案情節較
    周有維下手行竊為輕，暨其素行、智識程度、犯罪動機、目
    的、手段及所生損害等一切情狀，量處如主文第2 項所示之
    刑，並諭知易科罰金之折算標準。扣案鑰匙1 支，為共同正
    犯周有維所有，供行竊之用，業據周有維供陳明確，應依刑
    法第38條第1項第2項沒收。
據上論斷，應依刑事訴訟法第369條第1項前段、第364條、第299
條第1項前段，刑法第28條、第320條第1項、第47條第1項、第41
條第1項前段、第38條第1項第2款，刑法施行法第1條之1第1項、
第2項前段，判決如主文。
本案經檢察官柯麗鈴到庭執行職務。
中    華    民    國    98    年    11    月    30    日
                  刑事第二庭審判長法  官  洪光燦
                                  法  官  宋明蒼
                                  法  官  李麗玲
以上正本證明與原本無異。
不得上訴。
                                  書記官  廖婷璇
中    華    民    國    98    年    11    月    30    日
附錄本案論罪科刑法條全文：
中華民國刑法第320條第1項
（普通竊盜罪）
意圖為自己或第三人不法之所有，而竊取他人之動產者，為竊盜
罪，處 5 年以下有期徒刑、拘役或 5 百元以下罰金。


司法院資訊處製作；財團法人民間司法改革基金會備份。
